【裁判字號】    95,交訴,60
【裁判日期】    950623
【裁判案由】    公共危險
【裁判全文】
臺灣彰化地方法院刑事判決              95年度交訴字第60號
公  訴  人  臺灣彰化地方法院檢察署檢察官
被      告  乙○○
上列被告因公共危險案件，經檢察官提起公訴（95年度偵字第
1982號)，本院判決如下：
    主      文
乙○○駕駛動力交通工具肇事，致人受傷而逃逸，累犯，處有期
徒刑柒月。
    事      實
一、乙○○前因違反槍砲彈藥刀械管制條例等案件，於民國（下
    同）92年10月15日，經本院以91年度訴字第698號判處應執
    行刑有期徒刑2年，甫於94年5月5日縮短刑期假釋出監，於
    94年8月9日縮刑假釋期滿執行完畢。詎乙○○仍不知悔改，
    於95年1月17日21時30分許，駕駛車牌號碼J2—3669號自用
    小客車，沿彰化縣彰化市○○路由北往南方向行駛，行經彰
    化縣彰化市○○路○段220號欲右轉進入福懋加油站時，適有
    甲○○騎乘車牌號碼G2Q—281號重型機車亦沿彰化縣彰化市
    ○○路由北向南方向行駛行經該地；乙○○本應注意汽車行
    駛時之車前狀況，並隨時採取必要之安全措施，而依當時情
    形，又無不能注意之情事，竟疏於注意及此，致其所駕駛之
    自用小客車不慎撞擊甲○○，使甲○○倒地，並受有傷害，
    而乙○○明知肇事致人受傷，卻並未下車施予救助，僅搖下
    車窗觀看數秒後，反仍駕車逃逸，嗣經警方循線查獲，始偵
    知上情。
二、案經被害人甲○○訴由彰化縣警察局彰化分局報請台灣彰化
    地方法院檢察署檢察官偵查起訴。
    理      由
一、訊據被告固坦承於上開時、地與被害人甲○○發生車禍之事
    實，惟矢口否認有何肇事逃逸之情，辯稱：伊有下車看被害
    人，伊有問被害人有沒有受傷，被害人說沒有，伊才走，伊
    沒有逃逸云云。經查，被告乙○○確與被害人甲○○發生車
    禍並造成被害人甲○○受傷之情，業據被告乙○○所自承，
    核與被害人甲○○指述情節相符，並有道路交通事故現場圖
    、道路交通事故調查報告表（一）（二）、照片7張、舉發
    違反道路交通管理事件通知單、彰化縣警察局重大交通事故
    記錄通報單等在卷可參，堪認此部分事實為真正。又証人即
    被害人甲○○於本院審理中具結証稱：伊有於95年1月17日
    晚上9時30分許，與被告發生車禍；當時碰撞後，伊人與車
    有倒地；當時被告乙○○有停車一下，被告沒有下車，被告
    沒有與伊交談，伊所稱被告停一下，就是幾秒鐘，意思就是
    一下子等語。（參見本院95年6月9日審理筆錄）即証人甲○
    ○之指証實與被告乙○○於偵查及警訊供証情節相符；況參
    酌被告乙○○與被害人甲○○間業已和解，業據被告乙○○
    供明在卷，實應認証人甲○○於本院審理中之供証誠屬可信
    ，被告乙○○上開所辯顯係臨訟畏罪卸責之詞，委無足採，
    事証已臻明確，被告乙○○犯行洵堪認定。
二、核被告乙○○所為，係犯刑法第285條之4之駕駛動力交通工
    具肇事，致人受傷而逃逸罪。爰審酌被告過失程度之輕重、
    被告肇事後業與被害人達成民事和解，業據被告乙○○及被
    害人甲○○供明在卷，被告犯罪後否認犯行等一切情狀，量
    處如主文所示之刑。次查，被告有事實欄所載論罪科刑執行
    情形，此有台灣高等法院被告全國前案紀錄表在卷可稽，其
    受有期徒刑執行完畢後，五年以內再犯本件有期徒刑以上之
    罪，為累犯，應依刑法第四十七條規定加重其刑。
據上論斷，應依刑事訴訟法第299條第1項前段、刑法第185條之4
、第47條，判決如主文。
本案經檢察官田德煙到庭執行職務。
中    華    民    國    95    年    6     月    23    日
              刑事第一庭  審判長法  官  洪志賢
                                法  官  簡璽容
                                法  官  姚銘鴻
以上正本證明與原本無異。
如不服本判決，應於判決送達10日內，向本院提出上訴狀 (須附
繕本 )。
告訴人或被害人對於判決如有不服具備理由請求檢察官上訴者，
其上訴期間之計算係以檢察官收受判決正本之日期為準。
中    華    民    國    95    年    6     月    23    日
                                書記官  謝志鑫
中華民國刑法第185條之4
駕駛動力交通工具肇事，致人死傷而逃逸者，處 6 月以上 5 年
以下有期徒刑。


司法院資訊處製作；財團法人民間司法改革基金會備份。
